【裁判字號】    99,消債更,34
【裁判日期】    990726
【裁判案由】    聲請更生
【裁判全文】
臺灣基隆地方法院民事裁定            99年度消債更字第34號
聲  請  人
即  債務人  甲○○
上列當事人因消費者債務清理事件聲請更生，本院裁定如下：
    主  文
債務人甲○○自中華民國九十九年七月二十七日下午四時起開始
更生程序。
命司法事務官進行本件更生程序。
    理  由
一、按法院開始更生程序之裁定，應載明其年、月、日、時，並
    即時發生效力。次按法院裁定開始更生或清算程序後，得命
    司法事務官進行更生或清算程序，必要時得選任律師、會計
    師或其他適當之自然人或法人一人為監督人或管理人。消費
    者債務清理條例第45條第1項、第16條第1項分別定有明文。
二、本件聲請人即債務人主張：聲請人有不能清償債務之虞情事
    ，前已提出債權人清冊，以書面向最大無擔保債權金融機構
    中國信託商業銀行股份有限公司請求共同協商債務清償方案
    ，於民國95年6月12日協商成立，並約定分89 期，利息4%，
    每月償還新臺幣（下同）15,000元，惟聲請人自99年3 月起
    因罹患口腔癌，向所任職之啟德機械起重工程股份有限公司
    申請留職停薪以利接受治療，並已於同年月11日入院接受頸
    淋巴擴清手術、左側口腔腫瘤切除手術及重建整型術，現持
    續追蹤治療中；聲請人家庭遭此變故，家庭開銷全賴配偶李
    美慧之收入維持，至99年6 月已無餘款可供繳納前揭前置協
    商月付金。是以，聲請人顯因非可歸責於己之事由致履行有
    重大困難，而此並非聲請人主觀上惡意不履行協商，實係客
    觀上確有不可歸責於聲請人之事由。又聲請人無擔保或無優
    先權之債務總額未逾1,200 萬元，復未經法院裁定開始清算
    程序或宣告破產，爰向本院聲請更生等語。
三、經查：聲請人所主張之上開事實，業據提出與其所述相符之
    財產歸屬資料清單、財團法人聯合徵信中心債權人清冊、當
    事人綜合信用報告、財政部高雄市國稅局97、98年度綜合所
    得稅各類所得資料清單、薪資明細表、龍邸中國管理委員會
    費用收取單據、水費收據、電費查詢、電費收據、長庚醫療
    財團法人基隆長庚紀念醫院診斷證明書、長庚紀念醫院病理
    組織檢查報告單、醫療費用收據、戶籍謄本、私立光隆高級
    家事商業職業學校繳費單、配偶李慧美財產相關資料等證據
    資料為證。此外，本件又查無債務人有消費者債務清理條例
    第6條第3項、第8 條或第46條各款所定駁回更生聲請之事由
    存在，則債務人聲請更生，應屬有據；並依上開規定命司法
    事務官進行本件更生程序，爰裁定如主文。
中    華    民    國    99    年    7     月    26    日
                  民事庭法  官  林淑鳳
以上正本係照原本作成。
本件裁定不得抗告。
本裁定已於九十九年七月二十七日下午四時公告。
中    華    民    國    99    年    7     月    26    日
                        書記官  王鵬勝

司法院資訊處製作；財團法人民間司法改革基金會備份。
